# 请教陈版：在建工程达到预定可使用状态的判断

提问人：sysulaiyb 时间：2023-01-28 22:36:16
请教陈版：
《企业会计准则第 17 号-借款费用》第十三条提到的下列内容：
请问（ 1 ）这几个方面是需要同时满足还是满足其中之一即可；（ 2 ）“继续发生在所购建或生产的符合资本化条件的资产上的支出金额很少或者几乎不再发生”，请问一般“很少”应该如何界定？实际操作中，投产的时候往往还没有进行竣工结算，只能暂估金额，受限于转固时点能获取的信息，暂估的金额肯定跟最后竣工结算的有差异，当工程总金额很大，比如好几个亿时，差异的金额可能也不小，比如说几百万，但占比不大，可能也就百分之几，这种是否影响转固时点的判断？（ 3 ）后续资本化支出金额很少的规定，是否有其他的更详细的解读或执行的指引？
准则内容：
购建或者生产符合资本化条件的资产达到预定可使用或者可销售状态，可从下列几个方面进行判断：
(一)符合资本化条件的资产的实体建造(包括安装)或者生产工作已经全部完成或者实质上已经完成。
(二)所购建或者生产的符合资本化条件的资产与设计要求、合同规定或者生产要求相符或者基本相符，即使有极个别与设计、合同或者生产要求不相符的地方，也不影响其正常使用或者销售。
(三)继续发生在所购建或生产的符合资本化条件的资产上的支出金额很少或者几乎不再发生。
购建或者生产符合资本化条件的资产需要试生产或者试运行的，在试生产结果表明资产能够正常生产出合格产品、或者试运行结果表明资产能够正常运转或者营业时，应当认为该资产已经达到预定可使用或者可销售状态。

回答人：chenyiwei
1 、这是各方面因素综合考虑的结果，一般需同时满足。
2 、 3 、转固（达到预定可使用状态）更多地考虑该资产本身的技术状态。因此（一）（二）是最基本条件，而（三）相对次要。如果已满足条件（一）（二），只是可能因为竣工决算的原因而追加支付部分款项，则不影响是否已达到预定可使用状态的判断。要有明确的金额定量标准是很难的，需根据重要性水平等综合考虑。